【裁判字號】    97,易,2131
【裁判日期】    971231
【裁判案由】    竊盜
【裁判全文】
臺灣彰化地方法院刑事判決              97年度易字第2131號
公  訴  人  臺灣彰化地方法院檢察署檢察官
被      告  丁○○
      （原名張介綸）
                    號
            丙○○
                      6樓
共      同
選任辯護人  楊錫禎律師
上列被告等因竊盜案件，經檢察官提起公訴（97年度偵字第8071
、8642號），本院判決如下：
    主  文
丁○○犯如附表所示之罪，各處如附表所示之刑。應執行有期徒
刑壹年陸月。扣案之六角扳手壹支、剪刀壹支及手套壹副，均沒
收之。
丙○○犯如附表所示之罪，各處如附表所示之刑。應執行有期徒
刑壹年柒月。扣案之六角扳手壹支、剪刀壹支及手套壹副，均沒
收之。
    事  實
一、丁○○於民國（下同）97年8月間某日，得知丙○○失業，
    竟向丙○○提議以竊取他人自用小客車內之液晶螢幕等零件
    再銷贓方式牟利，丙○○遂答應丁○○之提謀，渠等共同基
    於意圖為自己不法所有之犯意聯絡，由丁○○攜帶其所有客
    觀上足作為凶器使用之六角扳手1支及剪刀1支，以及手套1
    副，而丙○○則負責駕駛丁○○所有而懸掛車牌9210—KV
    號（原車號牌ZW—0130號）之自用小客車附載丁○○，於附
    表所示之時間，前往附表所示之地點，由丁○○下車持上開
    工具破壞附表所示戊○○等人使用之自用小客車之車窗或破
    壞車鎖後，竊取附表所示之車內液晶螢幕等零件得逞，而丙○○則在旁把風。嗣因丁○○、丙○○共同竊取附表編號4
    所示之液晶螢幕1台得逞後，為巡邏員警當場查獲，並扣得
    丁○○所有供行竊所用之六角扳手1支、剪刀1支及手套1副
    ，與附表編號3、4所示之液晶螢幕2台。又於97年8月30日中
    午12時40分許，丁○○接受員警詢問時，於偵查犯罪職權之
    機關或公務員尚未發覺前，主動向員警供述其與丙○○共同
    犯附表編號1所示之竊盜案件，並願意接受裁判而查獲。
三、案經彰化縣警察局田中分局報告臺灣彰化地方法院檢察署檢
    察官偵查起訴。
    理    由
一、上揭事實，業據被告丁○○、丙○○於本院審理中坦承不諱
    ，並據證人即被害人戊○○、乙○○、己○○及甲○○等人
    於警詢中指述甚詳，復有贓物認領保管收據2紙、被告等人
    於附表編號2所示時間地點行竊過程之翻拍照片4張等附卷可
    稽，並有扣案之六角扳手1支、剪刀1支及手套1副等在卷可
    參，被告等之自白應與事實相符，渠等犯行均堪認定。
二、按刑法第321條第1項第3款之攜帶兇器竊盜罪，係以行為人
    攜帶兇器竊盜為其加重條件，此所謂兇器，其種類並無限制
    ，凡客觀上足對人之生命、身體、安全構成威脅，具有危險
    性之兇器均屬之，且祇須行竊時攜帶此種具有危險性之兇器
    為已足，並不以攜帶之初有行兇之意圖為必要（最高法院79
    年台上字第5253號判例可參）。被告丁○○行竊時所持之六
    角扳手則敲破車上玻璃，而所持之剪刀銳利剪斷車上之電線
    ，此為被告丁○○所是認，而上開工具質硬，均可以揮擊方
    式殺傷人生命、身體之器械，顯為具有危險性之兇器。核渠
    等所為，均係犯刑法第321條第1項第3款攜帶兇器竊盜罪。
    被告2人就附表所示4次加重竊盜犯行，有犯意聯絡與行為分
    擔，為共同正犯。被告等所犯上開四次犯行，犯意各別，應
    予分論併罰。又查，被告丁○○於未被有偵查犯罪職權之機
    關或公務員發覺前，即主動向員警陳明其涉犯附表編號1所
    示之竊盜犯行，自首而接受裁判，有被告警詢筆錄可按，併
    依刑法第62條前段自首規定得減輕其刑。爰審酌被告等正值
    青年，不思循正當途徑獲取所需，任意竊取他人財物，再衡
    之被告等人素行及犯罪之手段、目的、所竊取之財物價值、
    對被害人所生損害、本案參與之程度，犯後坦承犯行並與部
    分被害人戊○○、乙○○等人達成民事和解等一切情狀，分
    別量處如主文所示之刑，並合併定其應執行之刑。被告犯罪
    所持用之六角扳手1支、剪刀1支及手套1雙副，均係犯罪所
    用之物，且為被告丁○○所有，均爰依刑法第38條第1項第2
    款規定，宣告沒收。
據上論斷，應依刑事訴訟法第299條第1項前段，刑法第28條、第
321條第1項第3款、第51條第5款、第38條第1項第2款、62條前段
，判決如主文。
本案經檢察官鄭少到庭執行職務
中    華    民    國    97    年    12    月    31    日
                    刑事第六庭     法   官  鮑慧忠
以上正本證明與原本無異。
如不服本判決應於收受判決後10日內向本院提出上訴書狀，並
應敘述具體理由。其未敘述上訴理由者，應於上訴期間屆滿後
20日內向本院補提理由書(均須按他造當事人之人數附繕本)
「切勿逕送上級法院」。
告訴人或被害人對於判決如有不服具備理由請求檢察官上訴者，
其上訴期間之計算係以檢察官收受判決正本之日期為準。
中    華    民    國    97    年    12    月    31    日
                                    書記官  陳秀娟
附錄本案論罪科刑法條全文：
中華民國刑法第321條
犯竊盜罪而有左列情形之一者，處6月以上、5年以下有期徒刑：
一  於夜間侵入住宅或有人居住之建築物、船艦或隱匿其內而犯
    之者。
二  毀越門扇、牆垣或其他安全設備而犯之者。
三  攜帶兇器而犯之者。
四  結夥三人以上而犯之者。
五  乘火災、水災或其他災害之際而犯之者。
六  在車站或埠頭而犯之者。
前項之未遂犯罰之。
上列被告因竊盜，本院判決如下：
附表：
┌──┬────┬────────────────┬───┬──────────────┐
│編號│行竊時間│行竊地點、行竊過程、被害人及行竊│贓物流│      主           文       │
│    │        │目標                            │向    │                            │
├──┼────┼────────────────┼───┼──────────────┤
│ 1  │97年8月 │彰化縣田中鎮○○街92號前，丁○○│棄置於│丁○○共同攜帶兇器竊盜，處有│
│    │14日凌晨│以六角扳手打破戊○○所有車牌號碼│彰化縣│期徒刑陸月。扣案之六角扳手壹│
│    │1時許   │9787－NE號自用小客車之車窗（毀損│田尾鄉│支、剪刀壹支及手套壹副，均沒│
│    │        │部分未據告訴），進入車內，用剪刀│新生村│收之。                      │
│    │        │將車內電線剪斷，竊取液晶螢幕1台 │延平橋│丙○○共同攜帶兇器竊盜，處有│
│    │        │、汽車音響主機1台及ET C設備1具等│下    │期徒刑柒月。扣案之六角扳手壹│
│    │        │財物，此時，丙○○在旁把風。    │      │支、剪刀壹支及手套壹副，均沒│
│    │        │                                │      │收之。                      │
├──┼────┼────────────────┼───┼──────────────┤
│ 2  │97年8月 │彰化縣田中鎮○○路378巷10弄2號前│同上  │丁○○共同攜帶兇器竊盜，處有│
│    │14日凌晨│，丁○○以六角扳手破壞乙○○使用│      │期徒刑柒月。扣案之六角扳手壹│
│    │1時45分 │車牌號碼9871－JJ號自用小客車之車│      │支、剪刀壹支及手套壹副，均沒│
│    │許      │鎖（毀損部分未據告訴），進入車內│      │收之。                      │
│    │        │，用剪刀將車內電線剪斷，竊取冷氣│      │丙○○共同攜帶兇器竊盜，處有│
│    │        │機1台、汽車音響主機1台及ETC設備 │      │期徒刑柒月。扣案之六角扳手壹│
│    │        │等物得逞，此時，丙○○在旁把風。│      │支、剪刀壹支及手套壹副，均沒│
│    │        │                                │      │收之。                      │
├──┼────┼────────────────┼───┼──────────────┤
│ 3  │97年8月 │彰化縣北斗鎮○○路148巷6號前，張│起獲發│丁○○共同攜帶兇器竊盜，處有│
│    │30日凌晨│惟喻以六角扳手打破己○○所有車牌│還被害│期徒刑柒月。扣案之六角扳手壹│
│    │2時許   │號碼24 18－LK號自用小客車之車窗 │人    │支、剪刀壹支及手套壹副，均沒│
│    │        │（毀損部分未據告訴），進入車內，│      │收之。                      │
│    │        │用剪刀將車內電線剪斷，竊取車用液│      │丙○○共同攜帶兇器竊盜，處有│
│    │        │晶電視機1台，此時，丙○○在旁把 │      │期徒刑柒月。扣案之六角扳手壹│
│    │        │風。                            │      │支、剪刀壹支及手套壹副，均沒│
│    │        │                                │      │收之。                      │
├──┼────┼────────────────┼───┼──────────────┤
│ 4  │97年8月 │彰化縣田尾鄉○○路○段8號前，張惟│同上  │丁○○共同攜帶兇器竊盜，處有│
│    │30日凌晨│喻以六角扳手打破甲○○所有車牌號│      │期徒刑柒月。扣案之六角扳手壹│
│    │2時30分 │碼1728 －KY號自用小客車之車窗， │      │支、剪刀壹支及手套壹副，均沒│
│    │許      │進入車內（毀損部分未據告訴），用│      │收之。                      │
│    │        │剪刀將車內電線剪斷，竊取汽車音響│      │丙○○共同攜帶兇器竊盜，處有│
│    │        │主機1台得逞，此時丙○○在旁把風 │      │期徒刑柒月。扣案之六角扳手壹│
│    │        │。                              │      │支、剪刀壹支及手套壹副，均沒│
│    │        │                                │      │收之。                      │
└──┴────┴────────────────┴───┴──────────────┘


司法院資訊處製作；財團法人民間司法改革基金會備份。
